ACORDAO-COMPLETO-2544218

ACÓRDÃO DE RELAÇÃO

ACÓRDÃO DE RELAÇÃO 1694/2022 ATA 29/2022 - PLENÁRIO

Acórdão 1694/2022-TCU-Plenário
	VISTOS e relacionados estes autos de representação formulada pela empresa Palmilhado Boots Indústria e Comércio Ltda., noticiando supostas irregularidades praticadas na condução do Pregão Eletrônico para Registro de Preços 37/2020, promovido pelo Ministério da Justiça e Segurança Pública (MJSP) , que objetivou a aquisição de uniformes (vestimentas operacionais profissionais) .
	Considerando que o Acórdão 1445/2022-TCU-Plenário considerou a representação parcialmente procedente e, entre outras providências, determinou ao MJSP que se abstivesse de realizar novas aquisições do objeto licitado nos itens 2 a 5 do certame, além daquelas aquisições cujos valores já haviam sido empenhados em favor das empresas Foot Comercial e Primax, bem como determinou à unidade jurisdicionada que, caso ainda houvesse interesse em adquirir os referidos itens, promovesse novo procedimento licitatório;
	Considerando que a empresa Palmilhado Boots Indústria e Comércio Ltda. opôs embargos de declaração contra o Acórdão 1445/2022-TCU-Plenário;
	Considerando que a empresa Palmilhado Boots atuou como representante neste processo, mas teve seu pedido de ingresso indeferido pelo Relator, com base no disposto no art. 146, §§ 1º e 2º, do RI/TCU, conforme Despacho contido na peça 41;
	Considerando que, em consequência, a empresa Palmilhado Boots não figura como responsável ou interessada no feito;
	Considerando que a empresa Palmilhado Boots não integra o rol de legitimados para opor embargos de declaração, consoante definido no art. 34, § 1º, da Lei 8.443/1992, motivo pelo qual o recurso não pode ser conhecido;
ACORDAM os Ministros do Tribunal de Contas da União, por unanimidade, diante das razões expostas pelo Relator, com fundamento no art. 34, § 1º, da Lei 8.443/1992, e no art. 143, inciso V, alínea "f", e § 3º, do RI/TCU, quanto ao processo a seguir relacionado, em não conhecer dos embargos de declaração opostos pela empresa Palmilhado Boots Indústria e Comércio Ltda. em razão da ausência de legitimidade da embargante para interpor o referido recurso, mantendo inalterado o Acórdão recorrido.
1. Processo TC-Processo 041.972/2021-0 (REPRESENTAÇÃO) 
	1.1. Apensos: Processo 042.751/2021-7 (REPRESENTAÇÃO) 
	1.2. Recorrente: Palmilhado Boots Indústria e Comércio Ltda. (02.246.382/0001-63) .
	1.3. Interessados: Foot Comercial Ltda. (11.397.879/0001-73) ; Primax Distribuidora Ltda. (18.534.798/0001-17) ; Secretaria Executiva do Ministério da Justiça e Segurança Pública.
	1.4. Órgão/Entidade: Ministério da Justiça e Segurança Pública (MJSP) .
	1.5. Relator: Ministro-Substituto Augusto Sherman Cavalcanti.
	1.6. Representante do Ministério Público: não atuou.
	1.7. Relator da deliberação recorrida: Ministro-Substituto Augusto Sherman Cavalcanti
	1.8. Unidade Técnica: Secretaria de Controle Externo de Aquisições Logísticas (Selog) .
	1.9. Representação legal: Mauricio Garcia Pallares Zockun (156594/OAB-SP) , representando Primax Distribuidora Ltda.; Mauricio Garcia Pallares Zockun (156594/OAB-SP) , representando Foot Comercial Ltda.; Hugo Reis Dias (154656/OAB-MG) , representando Palmilhado Boots Indústria e Comércio Ltda. 
	1.10. Determinações/Recomendações/Orientações: 
	1.10.1 informar à recorrente sobre a prolação deste acórdão.

Ministério da Justiça e Segurança Pública (MJSP).

Palmilhado Boots Indústria e Comércio Ltda. (02.246.382/0001-63).

PRIMAX DISTRIBUIDORA EIRELI - ME E OUTRO(A/S

AUGUSTO SHERMAN

Mauricio Garcia Pallares Zockun (156594/OAB-SP), representando Primax Distribuidora Ltda.; Mauricio Garcia Pallares Zockun (156594/OAB-SP), representando Foot Comercial Ltda.; Hugo Reis Dias (154656/OAB-MG), representando Palmilhado Boots Indústria e Comércio Ltda.

Não atuou.

REPRESENTAÇÃO (REPR)

Secretaria de Controle Externo de Aquisições Logísticas (Selog).